臺灣高等法院刑事裁定　　　　　　　　 94年度毒抗字第327號
　　抗　告　人　 台灣桃園地方法院檢察署檢察官
　　被　　　告　 曾勇濤
上列抗告人因被告違反毒品危害防制條例案件，不服台灣桃園地
方法院中華民國94年7月28日裁定（94年度毒聲字第1214號），
提起抗告，本院裁定如下：
    主  文
原裁定撤銷，發回台灣桃園地方法院。
    理  由
一、聲請意旨略以：被告曾勇濤因施用毒品案件，經原審94年度
    毒聲字第890號裁定令入台灣桃園看守所附設勒戒處所觀察
    、勒戒後，認有繼續施用毒品之傾向，有該所民國（下同）
    94 年7月1日桃所憲衛字第0941305057號函送之證明書1份在
    卷可參，爰依毒品危害防制條例第20條第2項之規定，聲請
    裁定令入戒治處所施以強制戒治等語。
二、原裁定以：被告於88年間因施用毒品案件，經檢察官聲請觀
    察勒戒，經原審法院以89年度毒聲字第1911號裁定送觀察、
    勒戒後，於89年4月25日移送執行，嗣於同年5月12日因無繼
    續施用傾向執行完畢釋放，並經檢察官於同年月15日以88年
    度毒偵字第1180號不起訴處分在案，有本院被告前案紀錄表
    1份在卷為憑，而被告因本件施用毒品案件，於警詢、偵查
    時均自白稱：伊係於94年4月中某日起至同年6月10日（或9
    日）止施用第1級毒品海洛因等語，足見被告前開施用毒品
    之時間係在前開觀察、勒戒執行完畢後5年內再犯，依毒品
    危害防制條例第23條第2項之規定，應逕行追訴，自無再向
    法院聲請裁定送強制執行之必要，因予駁回抗告人之聲請，
    固非無見。惟查：原審雖依被告自白，認定其施用毒品之時
    間係自94年4月中某日開始，即係在前開觀察、勒戒執行完
    畢後5年內再犯，但被告係於94年6月11日上午9時許經警查
    獲，而其遭查獲後經警採集送請台灣尖端先進生技醫藥股份
    有限公司鑑定結果，固呈鴉片及嗎啡類之陽性反應，有該公
    司94年7月1日濫用藥物檢驗報告在卷為憑（見94年度毒偵字
    第3298號卷最後一頁），但僅能認定被告在遭查獲前數日內
    確曾施用第1級毒品海洛因（被告自承最後一次係在94年6月
    9日吸食）外，尚難推定被告自94年4月間開始，即有施用第
    1級毒品海洛因之事實，是以被告部份自白，是否有其他補
    強證據足以擔保其真實性，仍有可疑。原審未予查明，僅憑
    被告之自白即認定被告施用毒品時間係自94年4月中某日開
    始，似嫌欠妥。況台灣桃園地方法院檢察署檢察官於94年6
    月11日就被告本件施用毒品犯行，向原審法院聲請觀察、勒
    戒，亦經原審法院以94年度毒聲字第890號裁定核准在案，
    有該裁定在卷為憑，似亦認定被告本件施用毒品犯行，非在
    前開89年5月12日因無繼續施用傾向執行完畢釋放後5年內所
    為，原審法院遽以駁回抗告人聲請裁定令入戒治處所施以強
    制戒治，亦非無斟酌餘地。抗告人抗告意旨，執此指摘原裁
    定不當，為有理由，應由本院將原裁定撤銷，並發回原審法
    院另為適法之處理。
據上論斷，應依刑事訴訟法第413條，裁定如主文。
中　　華　　民　　國　　94　　年　　9　　月　　29　　日
　　　　　　　　　刑事第二十庭  審判長法　官  陳貽男
　　　　　　　　　　　　　　　　　　  法　官  邱志平
　　　　　　　　　　　　　　　　　　  法　官  高明哲
以上正本證明與原本無異。
不得再抗告。
                                      書記官  李垂福
中　　華　　民　　國　　94　　年　　9 　　月　　30　　日
